【裁判字號】    99,易緝,105
【裁判日期】    990820
【裁判案由】    贓物
【裁判全文】
臺灣板橋地方法院刑事判決             99年度易緝字第105號
公  訴  人  臺灣板橋地方法院檢察署檢察官
被      告  甲○○
上列被告因贓物案件，經檢察官提起公訴（98年度偵字第17140
號），本院判決如下：
    主  文
甲○○收受贓物，處拘役拾日，如易科罰金，以新臺幣壹仟元
折算壹日。
    事  實
一、甲○○明知真實年籍、姓名不詳之綽號「阿路」外籍男子所
    持有之VIKENT牌自行車為來路不明之贓物（該自行車為被害
    人乙○○於民國98年6 月15日晚間10時許，於臺北縣五股鄉
    ○○路32巷4 號前失竊），竟基於收受贓物之犯意，於98年
    6 月19日晚間某時，在臺北縣五股工業區之堤防附近，自綽
    號「阿路」處收受上開自行車1 臺。嗣98年6 月21日晚間8
    時10分許，乙○○在臺北縣五股鄉○○路32巷8 弄7 號前發
    覺甲○○騎乘上開自行車，遂報警處理而查悉上情。
二、案經臺北縣政府警察局蘆洲分局移請臺灣板橋地方法院檢察
    署檢察官偵查起訴。
    理  由
一、證據能力：按被告以外之人於審判外之陳述，經當事人於審
    判程序同意作為證據，法院審酌該言詞陳述或書面陳述作成
    時之情況，認為適當者，亦得為證據。當事人、代理人或辯
    護人於法院調查證據時，知有第159 條第1 項不得為證據之
    情形，而未於言詞辯論終結前聲明異議者，視為有前項之同
    意，刑事訴訟法第159 條第1 項及第159 條之5 分別定有明
    文。查本判決以下所引用證人乙○○於警詢中之證述以及自
    願搜索同意書、扣押物品目錄表、贓物認領保管單等書面陳
    述，檢察官、被告均未爭執其得為證據之資格，且迄本院辯
    論終結前，復未就該等證據之證據能力聲明異議，本院審酌
    上開證據並無違法取得之程序瑕疵，復無證明力過低等情形
    ，依法具有證據能力。
二、訊據被告對於上揭事實坦承不諱（見本院99年8 月2 日審判
    筆錄第4 、5 頁），又被告上揭所收受持有之VIKENT牌自行
    車為被害人乙○○於98年6 月15日晚間10時許，於臺北縣五
    股鄉○○路32巷4 號前失竊以及被害人乙○○於同年月21日
    晚間8 時10分左右，在臺北縣五股鄉○○路32巷8 弄7 號前
    發覺被告甲○○騎乘上開自行車等情，亦經被害人乙○○於
    警詢中證述明確【見98年度偵字第17140 號卷（下稱偵卷）
    第11-12 頁】，復有自願搜索同意書、扣押物品目錄表、贓
    物認領保管單以及現場查獲照片6 張在卷可稽（見偵卷第17
    、18、24、26-28 頁），事證已甚明確，被告犯行堪以認定
    。
三、核被告所為係犯刑法第349 條第1 項之收受贓物罪。爰審酌
    被告犯罪之動機、目的、手段、該自行車之價值及業以由被
    害人領回所生危害、犯罪後於本院審理時坦承犯行之犯後態
    度等一切情狀，處如主文所示之刑，併諭知易科罰金之折算
    標準，以資懲儆。
據上論斷，應依刑事訴訟法第299 條第1 項前段、第284 條之1
，刑法第349 條第1 項、第41條第1 項，刑法施行法第1 條之1
第1 項、第2 項前段，判決如主文。
本案經檢察官朱俊銘到庭執行職務。
中    華    民    國    99    年    8     月    20    日
                  刑事第十三庭  法  官  方鴻愷
以上正本證明與原本無異。
如不服本判決應於收受送達後10日向本院提出上訴書狀，並應敘
述具體理由；其未敘述上訴理由者，應於上訴期間屆滿後20日內
向本院補提理由書（均須按他造當事人之人數附繕本）「切勿逕
送上級法院」。
                                書記官  江怡萱
中    華    民    國    99    年    8     月    24    日

司法院資訊處製作；財團法人民間司法改革基金會備份。
